【裁判字號】    89,易,577
【裁判日期】    900327
【裁判案由】    詐欺
【裁判全文】
臺灣基隆地方法院刑事判決                          八十九年度易字第五七七號
    公  訴  人  臺灣基隆地方法院檢察署檢察官
    被      告  丁○○
右列被告因詐欺案件，經檢察官提起公訴 (八十九年度偵字第三二九０號)，本院判
決如左：
    主  文
丁○○幫助意圖為自己不法之所有，以詐術得財產上不法之利益，處有期徒刑伍月，
如易科罰金以參佰元折算壹日。
    事  實
一、丁○○明知自己無支付能力，竟基於幫助年籍不詳之丙○○、甲○○詐欺之犯意
    ，於八十六年十一月間向台灣北區郵政管理局申請支票，並於取得支票同日，在
    台北市○○路、忠孝西路口台灣北區郵政管理局外，以新臺幣（下同）二萬元之
    代價，將其取得台灣北區郵政管理局帳號0000000─八號之支票一本及印
    章一枚，出售予丙○○、甲○○，丙○○、甲○○取得丁○○上開支票及印章後
    ，於八十六年十二月間，至臺北市○○○路○段乙○○所任職之酒家消費，並簽
    發票號Ｅ0000000號、金額二萬元，發票日為八十六年十二月二十三日之
    支票一紙支付消費之款項，以博取乙○○之信任，並再連續至上開酒家消費，共
    計消費二十二萬五千二百元，並再簽發票號Ｅ0000000號、金額九萬五千
    元、發票日為八十七年二月十日及票號Ｅ0000000號、金額九萬五千元、
    發票日期八十七年二月二十日以及票號Ｅ0000000號、金額三萬五千二百
    元、發票日期為八十七年二月二十八日之支票三紙予乙○○支付消費款項，詎事
    後四紙支票均退票。
二、案經乙○○訴請台灣基隆地方法院檢察署檢察官偵查起訴。
    理  由
一、訊據被告丁○○雖不否認與丙○○、甲○○共同至台灣北區郵政管理局辦理支票
    存款戶、領取支票後，再以二萬元之代價交付予丙○○、甲○○使用等情，惟辯
    稱不知丙○○、甲○○取得伊之支票後作何用途云云。惟查，被告既於取得支票
    後，即以二萬元之代價將支票交給丙○○、甲○○使用，並不管渠等二人如何使
    用其支票，被告亦自承丙○○二人取走支票時並未提及如何支付票款，伊亦未過
    問，且伊自己又無資力支付票款，難認被告無幫助丙○○、甲○○詐欺之犯意，
    被告所辯應係卸責之詞，要無可採，本件事證明確，被告犯行堪予認定，應依法
    論科。
二、核被告丁○○基於幫助詐欺之故意，申請郵局支票帳戶，並提供支票簿予丙○○
    、甲○○，助其詐欺他人行為，係犯刑法第三百三十九條第一項之普通詐欺取財
    罪之幫助犯。又被告係基於幫助犯意而為普通詐欺取財之行為，為幫助犯，爰依
    刑法第三十條第二項依正犯之刑減輕之。爰審酌被告正值壯年，不求上進，竟貪
    圖區區二萬元之小利，即出賣郵局支票簿，危害票據交易安全，並造成被害人乙○○二十二萬五千二百元之損害，及其犯罪動機、手段、目的、犯罪後態度等一
    切情狀，量處如主文所示之刑，並諭知易科罰金之折算標準，以示懲儆。
據上論斷，應依刑事訴訟法第二百九十九條第一項前段，刑法第三十條第二項、第三
百三十九條第一項，罰金罰鍰提高標準條例第一條前段、第二條，判如主文。
本案經檢察官黃士元到庭執行職務
中    華    民    國      九十        年      三      月      二十七    日
                                      臺灣基隆地方法院刑事第三庭
                                          法  官
右正本證明與原本無異。
如不服本判決，應於判決送達後十日內，向本院提出上訴狀。
               書記官
中    華    民    國      八十        年              月              日


司法院資訊處製作；財團法人民間司法改革基金會備份。
